最高法院刑事判決                              八十八年度台上字第五三三八號
    上  訴  人  甲○○
    選任辯護人  徐方齡律師
右上訴人因違反槍砲彈藥刀械管制條例案件，不服台灣高等法院中華民國八十八年五
月三十一日第二審判決（八十八年度上訴字第三九○號，起訴案號：台灣板橋地方法
院檢察署八十六年度偵字第一八四七三號），提起上訴，本院判決如左：
    主  文
上訴駁回。
    理  由
按刑事訴訟法第三百七十七條規定，上訴於第三審法院，非以判決違背法令為理由，
不得為之。是提起第三審上訴，應以原判決違背法令為理由，係屬法定要件。如果上
訴理由狀並未依據卷內訴訟資料，具體指摘原判決不適用何種法則或如何適用不當，
或所指摘原判決違法情事，顯與法律規定得為第三審上訴理由之違法情形，不相適合
時，均應認其上訴為違背法律上之程式，予以駁回。本件原判決綜合調查證據之結果
，認上訴人甲○○一行為犯有修正前槍砲彈藥刀械管制條例第七條第四項未經許可，
無故持有手槍罪，及同條例第十一條第三項未經許可，無故持有彈藥罪二罪名之事實
，因而撤銷第一審關於上訴人部分之科刑判決，改判仍依想像競合犯關係，從一重之
前罪處斷，量處有期徒刑壹年陸月；扣案口徑○‧二二制式轉輪手槍壹把、○‧二二
制式子彈壹拾肆顆均沒收，已詳認定犯罪事實之依據及憑以認定之理由，並對上訴
人否認犯罪之辯詞，如何不足採信，均已依據卷內資料予以指駁及說明，從形式上觀
察，原判決並無違背法令情形。上訴意旨謂：本件係同案被告湯偉於民國八十六年四
月間，持交本件槍、彈向上訴人質借新台幣十五萬元，告以其父為外交官，該等槍、
彈係經外交管道合法輸入，上訴人為能順利索回債款，不得已收下該等槍、彈，並無
犯罪故意等語，係就原判決已詳為論斷與說明之事項，再為事實上之爭執，殊非適法
之第三審上訴理由。又依上訴人所述，扣案槍、彈縱令係湯偉持向上訴人質借款項，
則上訴人貸出款項後，直接占有該等槍、彈，原判決論處上訴人本件罪刑，適用法則
亦無違誤。再本件事證已臻明確，原審未傳訊證人邱森賢、袁卉芬與上訴人及湯偉等
對質，不能指為調查未盡。此外，上訴人徒憑己意，對原審職權之適法行使及原判決
理由已詳為論斷之事項，任意爭辯，顯與法定上訴第三審之形式要件不符，其上訴違
背法律上之程式，應予駁回。本件係從程序上駁回上訴，上訴人請求諭知緩刑，無從
審酌，附為明。
據上論結，應依刑事訴訟法第三百九十五條前段，判決如主文。
中      華      民      國    八十八    年      九      月    二十二    日
                              最高法院刑事第七庭
                                  審判長法官  謝  家  鶴
                                        法官  洪  文  章
                                        法官  花  滿  堂
                                        法官  陳  世  淙
                                        法官  洪  佳  濱
      右正本證明與原本無異
                                              書  記  官
中      華      民      國    八十八    年      十      月     十二     日
